---
title: "First Attempt"
author: "Lukas"
date: "19 4 2021"
output: html_document
---
Loading the data and the libraries.
```{r}
Raw_Data<- read.table("c://Data_Analysis//RDeeP_A549_NS.csv", header=TRUE, row.names=1, sep = ";")

library("tidyverse")
library("dplyr")
library("ggplot2")
library("DDoutlier")
library("dbscan")
library("psych")

Data_copy = Raw_Data

```
Reihenfolge der Columns: Aufgeteilt nach Fractions -> Ctrl_Rep1, RNAse_Rep1, Ctrl_Rep2,RNAse_Rep2, usw. also Fractions und dann wechselnd Ctrl und RNAse durch alle 3 Repetitions durch.

In dem unterstehenden Chunk will ich: 2 dataframes erstellen mit 3x3680 Zeilen und 25 spalten, wo einmal alle CTRl repetitions und einmal alle RNAse repititons als eigene zeile drin sind und die Spalten den 25 fractions entsprechen.

Zeile X in der Raw data entspricht nun Zeilen X*3-2 bis X*3 im neuen Dataset


```{r}
Ctrl_Matrix = matrix(nrow = 3*3680, ncol=25)
 
k = 1 ## für die Zeilen in der Raw Tabelle.
k_counter = 0 ##Für die Repetition die Gerade betrachtet wird (1,2 oder 3)
for (i in 1:dim(Ctrl_Matrix)[1]) { ##Für die Zeilen in der Neuen Matrix
  if (k_counter == 3){ ##Für Je 3 Zeilen in der alten Matrix wird 3 mal die selbe Zeile aus dem Raw dataframe verwendet.
    k = k + 1
    k_counter = 1
  } else {
    k_counter = k_counter + 1
  }
  
  if (k_counter == 0 | k_counter == 1 ) { ##Repetion 1
    j = 1
    l = 1
    while (j <= dim(Ctrl_Matrix)[2]) {
      Ctrl_Matrix[i,j] = Data_copy[k,l]
      l = l + 6
      j = j + 1
    }
  }
  if (k_counter == 2) { ##Repetion 2
    j = 1
    l = 3
    while (j <= dim(Ctrl_Matrix)[2]) {
      Ctrl_Matrix[i,j] = Data_copy[k,l]
      l = l + 6
      j = j + 1
    }
  }
  if (k_counter == 3) { ##Repetion 3
    j = 1
    l = 5
    while (j <= dim(Ctrl_Matrix)[2]) {
      Ctrl_Matrix[i,j] = Data_copy[k,l]
      l = l + 6
      j = j + 1
    }
  }
  
}
Ctrl_Matrix[13:15,1:25]
Data_copy[5,]
```

Vergleich der Beiden Matritzen mit dem Original Dataset hat ergeben, dass die Umstrukturierung erfolg hatte.

```{r}
RNAse_Matrix = matrix(nrow = 3*3680, ncol=25)
 
k = 1 ## für die Zeilen in der Raw Tabelle.
k_counter = 0 ##Für die Repetition die Gerade betrachtet wird (1,2 oder 3)
for (i in 1:dim(RNAse_Matrix)[1]) { ##Für die Zeilen in der Neuen Matrix
  if (k_counter == 3){ ##Für Je 3 Zeilen in der alten Matrix wird 3 mal die selbe Zeile aus dem Raw dataframe verwendet.
    k = k + 1
    k_counter = 1
  } else {
    k_counter = k_counter + 1
  }
  
  if (k_counter == 0 | k_counter == 1 ) { ##Repetion 1
    j = 1
    l = 2
    while (j <= dim(RNAse_Matrix)[2]) {
      RNAse_Matrix[i,j] = Data_copy[k,l]
      l = l + 6
      j = j + 1
    }
  }
  if (k_counter == 2) { ##Repetion 2
    j = 1
    l = 4
    while (j <= dim(RNAse_Matrix)[2]) { 
      RNAse_Matrix[i,j] = Data_copy[k,l]
      l = l + 6
      j = j + 1
    }
  }
  if (k_counter == 3) { ##Repetion 3
    j = 1
    l = 6
    while (j <= dim(RNAse_Matrix)[2]) {
      RNAse_Matrix[i,j] = Data_copy[k,l]
      l = l + 6
      j = j + 1
    }
  }
}
```

Jetzt will ich aus meinen 2 Matrizen dataframes mit row und col names machen.

```{r}
##Ctrl Dataframe
Ctrl_Data = as.data.frame(Ctrl_Matrix)

#Colnames

for (i in 1:25) {
  s = paste("Fraction",i,sep="_")
  colnames(Ctrl_Data)[i] = s
}

#Rownames

k = 1 ## für die Zeilen in der Raw Tabelle.
k_counter = 0 ##Für die Repetition die Gerade betrachtet wird (1,2 oder 3)
for (i in 1:dim(Ctrl_Matrix)[1]) {
  if (k_counter == 3){ ##Für Je 3 Zeilen in der alten Matrix wird 3 mal die selbe Zeile aus dem Raw dataframe verwendet.
    k = k + 1
    k_counter = 1
  } else {
    k_counter = k_counter + 1
  }
  s = paste(rownames(Data_copy)[k],"Rep",k_counter,sep="_")
  rownames(Ctrl_Data)[i] = s
}

##RNAse Dataframe
RNAse_Data = as.data.frame(RNAse_Matrix)

#Colnames

for (i in 1:25) {
  s = paste("Fraction",i,sep="_")
  colnames(RNAse_Data)[i] = s
}

#Rownames

k = 1 ## für die Zeilen in der Raw Tabelle.
k_counter = 0 ##Für die Repetition die Gerade betrachtet wird (1,2 oder 3)
for (i in 1:dim(RNAse_Matrix)[1]) {
  if (k_counter == 3){ ##Für Je 3 Zeilen in der alten Matrix wird 3 mal die selbe Zeile aus dem Raw dataframe verwendet.
    k = k + 1
    k_counter = 1
  } else {
    k_counter = k_counter + 1
  }
  s = paste(rownames(Data_copy)[k],"Rep",k_counter,sep="_")
  rownames(RNAse_Data)[i] = s
}
Fraction_names = colnames(RNAse_Data)
RNAse_Data
Ctrl_Data
Data_copy

```

Ich will ein Dataframe mit 6 Zeilen und 25 Spalten wo eine Zeile jeweils dem Totalen Protein Gehalt in einer Repition entspricht (3 für RNAse und 3 für Kontrolle)
```{r}
Total_Protein = matrix(ncol=25,nrow=6)

for (j in 1:25) { # Alle Spalten werden durchgegangen
  k = 1          # K nummeriert die Spalte in Ctrl_Data bzw. RNAse_Date
  Protein_Sum = 0
  while (k <= dim(Ctrl_Data)[1]){
    Protein_Sum = Protein_Sum + Ctrl_Data[k,j] # Jede Dritte Zeile wird aufsummiert.
    k = k + 3
  }
  Total_Protein[1,j]=Protein_Sum
}
## Wiederholung des Ganzen für die übrigen 5 Zeilen
for (j in 1:25) {
  k = 2
  Protein_Sum = 0
  while (k <= dim(Ctrl_Data)[1]){
    Protein_Sum = Protein_Sum + Ctrl_Data[k,j]
    k = k + 3
  }
  Total_Protein[2,j]=Protein_Sum
}

for (j in 1:25) {
  k = 3
  Protein_Sum = 0
  while (k <= dim(Ctrl_Data)[1]){
    Protein_Sum = Protein_Sum + Ctrl_Data[k,j]
    k = k + 3
  }
  Total_Protein[3,j]=Protein_Sum
}
for (j in 1:25) { # Alle Spalten werden durchgegangen
  k = 1          # K nummeriert die Spalte in Ctrl_Data bzw. RNAse_Date
  Protein_Sum = 0
  while (k <= dim(RNAse_Data)[1]){
    Protein_Sum = Protein_Sum + RNAse_Data[k,j] # Jede Dritte Zeile wird aufsummiert.
    k = k + 3
  }
  Total_Protein[4,j]=Protein_Sum
}

for (j in 1:25) {
  k = 2
  Protein_Sum = 0
  while (k <= dim(RNAse_Data)[1]){
    Protein_Sum = Protein_Sum + RNAse_Data[k,j]
    k = k + 3
  }
  Total_Protein[5,j]=Protein_Sum
}

for (j in 1:25) {
  k = 3
  Protein_Sum = 0
  while (k <= dim(RNAse_Data)[1]){
    Protein_Sum = Protein_Sum + RNAse_Data[k,j]
    k = k + 3
  }
  Total_Protein[6,j]=Protein_Sum
}  

Total_Protein_Data = as.data.frame(Total_Protein)
colnames(Total_Protein_Data)=colnames(RNAse_Data)
rownames(Total_Protein_Data)=c("Ctrl_Rep1","Ctrl_Rep2","Ctrl_Rep3","RNAse_Rep1","RNAse_Rep2","RNAse_Rep3")

Total_Protein_Data
```
Barplot für die einzelnen Repetitions


```{r}
vec_25=c(1,2,3,4,5,6,7,8,9,10,11,12,13,14,15,16,17,18,19,20,21,22,23,24,25)

for (i in 1:6) {
barplot_vector = as.numeric(Total_Protein_Data[i,])
names(barplot_vector) = vec_25
barplot(barplot_vector) 
}

```

```{r}
Total_Protein_Sum = rowSums(Total_Protein_Data) # Calculate the Total amount of all protein in one repetition
Total_Protein_Sum
barplot(Total_Protein_Sum)




RNAse_Data_norm = RNAse_Data
i = 1
while (i <= dim(RNAse_Data)[1]) { #Alle Zeilen Durchgehen
  for (j in 1:25) { # Teile alle Fractions of Rep1 durch Rep1 total protein sum.
    RNAse_Data_norm[i,j] = RNAse_Data[i,j]/Total_Protein_Sum[4]
  }
  i = i+1
  
  for (j in 1:25) {# Teile alle Fractions of Rep2 durch Rep2 total protein sum.
    RNAse_Data_norm[i,j] = RNAse_Data[i,j]/Total_Protein_Sum[5]
  }
  i = i+1
  
  for (j in 1:25) {# Teile alle Fractions of Rep3 durch Rep3 total protein sum.
    RNAse_Data_norm[i,j] = RNAse_Data[i,j]/Total_Protein_Sum[4]
  }
  i = i+1
}

# Jetzt das selbe nochmal für Ctrl
Ctrl_Data_norm = Ctrl_Data
i = 1
while (i <= dim(Ctrl_Data)[1]) { #Alle Zeilen Durchgehen
  for (j in 1:25) { # Teile alle Fractions of Rep1 durch Rep1 total protein sum.
    Ctrl_Data_norm[i,j] = Ctrl_Data[i,j]/Total_Protein_Sum[1]
  }
  i = i+1
  
  for (j in 1:25) {# Teile alle Fractions of Rep2 durch Rep2 total protein sum.
    Ctrl_Data_norm[i,j] = Ctrl_Data[i,j]/Total_Protein_Sum[2]
  }
  i = i+1
  
  for (j in 1:25) {# Teile alle Fractions of Rep3 durch Rep3 total protein sum.
    Ctrl_Data_norm[i,j] = Ctrl_Data[i,j]/Total_Protein_Sum[3]
  }
  i = i+1
}
```
Eine Dataframe "Total_Protein_norm" wird erstellt, in dem die totale Protein Summe der einzelnen Fractions durch den Protzentualen Proteinanteil vom total Protein amount in der gesamten Repetition erstetzt wurde.

```{r}
Total_Protein_norm = Total_Protein_Data #Kopiere Total Protein Data
Total_Protein_Data 
Total_Protein_Sum

Total_Protein_norm = Total_Protein_norm/t(Total_Protein_Sum)
Total_Protein_norm

Total_Prot_norm_Rotated <- t(Total_Protein_norm)
Total_Prot_norm_Rotated_df <- data.frame(Total_Prot_norm_Rotated)
ggplot(Total_Prot_norm_Rotated_df, aes(x=1:25))+
  geom_line(aes(y=Total_Prot_norm_Rotated_df[,1]),colour="blue")+
  geom_line(aes(y=Total_Prot_norm_Rotated_df[,2]), colour="red")+
  geom_line(aes(y=Total_Prot_norm_Rotated_df[,3]), colour = "green")+
  ggtitle("Normalized Protein amounts of control repetition in every Fraction")+
  xlab("Fractions")+
  ylab("Normalized Protein Amount")+
  scale_x_continuous(breaks=1:25)

Total_Prot_norm_Rotated <- t(Total_Protein_norm)
Total_Prot_norm_Rotated_df <- data.frame(Total_Prot_norm_Rotated)
ggplot(Total_Prot_norm_Rotated_df, aes(x=1:25))+
  geom_line(aes(y=Total_Prot_norm_Rotated_df[,4]),colour="blue")+
  geom_line(aes(y=Total_Prot_norm_Rotated_df[,5]), colour="red")+
  geom_line(aes(y=Total_Prot_norm_Rotated_df[,6]), colour = "green")+
  ggtitle("Normalized Protein amounts of RNAse repetition in every Fraction")+
  xlab("Fractions")+
  ylab("Normalized Protein Amount")+
  scale_x_continuous(breaks=1:25)
```
 
 #Plotting some graphs to compare mean and median

```{r}
ggplot(data.frame(t(RNAse_median_df)), aes(x=1:25))+
  geom_line(aes(y=data.frame(t(RNAse_median_df))[,4]),colour="blue")+
  geom_line(aes(y=data.frame(t(RNAse_mean_df))[,4]), colour="red")+
  ggtitle("Comparizon Mean(red) and Median(blue) for RNAse sample Protein RS9")+
  xlab("Fractions")+
  ylab("Normalized Protein Amount")+
  scale_x_continuous(breaks=1:25)

ggplot(data.frame(t(RNAse_median_df)), aes(x=1:25))+
  geom_line(aes(y=data.frame(t(RNAse_median_df))[,105]),colour="blue")+
  geom_line(aes(y=data.frame(t(RNAse_mean_df))[,105]), colour="red")+
  ggtitle("Comparizon Mean(red) and Median(blue) for RNAse sample Protein SCLY")+
  xlab("Fractions")+
  ylab("Normalized Protein Amount")+
  scale_x_continuous(breaks=1:25)

ggplot(data.frame(t(RNAse_median_df)), aes(x=1:25))+
  geom_line(aes(y=data.frame(t(RNAse_median_df))[,510]),colour="blue")+
  geom_line(aes(y=data.frame(t(RNAse_mean_df))[,510]), colour="red")+
  ggtitle("Comparizon Mean(red) and Median(blue) for RNAse sample Protein TRI59")+
  xlab("Fractions")+
  ylab("Normalized Protein Amount")+
  scale_x_continuous(breaks=1:25)

# Ctrl
ggplot(data.frame(t(Ctrl_median_df)), aes(x=1:25))+
  geom_line(aes(y=data.frame(t(Ctrl_median_df))[,4]),colour="blue")+
  geom_line(aes(y=data.frame(t(Ctrl_mean_df))[,4]), colour="red")+
  geom_line(aes(y=data.frame(t(Ctrl_lof_df))[,4]), colour="green")+
  ggtitle("Comparizon Mean(red) and Median(blue) and Lof(green) for Ctrl sample Protein RS9")+
  xlab("Fractions")+
  ylab("Normalized Protein Amount")+
  scale_x_continuous(breaks=1:25)

ggplot(data.frame(t(Ctrl_median_df)), aes(x=1:25))+
  geom_line(aes(y=data.frame(t(Ctrl_median_df))[,105]),colour="blue")+
  geom_line(aes(y=data.frame(t(Ctrl_mean_df))[,105]), colour="red")+
  geom_line(aes(y=data.frame(t(Ctrl_lof_df))[,105]), colour="green")+
  ggtitle("Comparizon Mean(red) and Median(blue) and Lof(green)for Ctrl sample Protein SCLY")+
  xlab("Fractions")+
  ylab("Normalized Protein Amount")+
  scale_x_continuous(breaks=1:25)

ggplot(data.frame(t(Ctrl_median_df)), aes(x=1:25))+
  geom_line(aes(y=data.frame(t(Ctrl_median_df))[,510]),colour="blue")+
  geom_line(aes(y=data.frame(t(Ctrl_mean_df))[,510]), colour="red")+
  geom_line(aes(y=data.frame(t(Ctrl_lof_df))[,510]), colour="green")+
  ggtitle("Comparizon Mean(red) and Median(blue) and Lof(green) for Ctrl sample Protein TRI59")+
  xlab("Fractions")+
  ylab("Normalized Protein Amount")+
  scale_x_continuous(breaks=1:25)


rownames(Data_copy[4,])
rownames(Data_copy[105,])
rownames(Data_copy[510,])
```
Attempt at making the Lof function work

This works except in two cases:
if two of the values are different from 0 but one is 0, the function excludes one of the non 0 values
If two of the values are 0 and one is differnt from 0 it gives Inf for that one.

Kommentar zu Treshhold, Treshold sollte irgendwo zwischen 1.01 und 1.5 liegen.
```{r}
#  Create a function that takes an input dataframe replaces all outliers surpassing the treshold with NA.
creat_lof_func = function(input_df, treshhold){
  temp_lof_df = as.data.frame(matrix(nrow = dim(input_df)[1], ncol = dim(input_df)[2])) #Create the dataframe
  rownames(temp_lof_df) = rownames(input_df)
  colnames(temp_lof_df) = colnames(input_df)
  
  i = 1
  while (i <= dim(input_df)[1]) { 
    for (j in 1:dim(input_df)[2]) {
      x = as.matrix(c(input_df[i,j],input_df[i+1,j],input_df[i+2,j]))
      lof_temp = lof (x,2) # calculate the lof of 3 datapoints 
      temp_lof_df[i,j]=lof_temp[1] #write the lof values into the new dataframe
      temp_lof_df[i+1,j]=lof_temp[2]
      temp_lof_df[i+2,j]=lof_temp[3]
    
    }
  
    i = i + 3
  }
  
  treshhold_clean_func <- function(y){ #function for replacing all values above the treshold with NA
    if (y >= treshhold){
      y <- NA
    }else{
      y <- 1
    }
  }

  for (i in 1:dim(input_df)[1]) { #creating the removal matrix.
    for (j in 1:dim(input_df)[2]) {
      binary_removal_df[i,j]=treshhold_clean_func(temp_lof_df[i,j])
    }
  }
  
  output_df = input_df*binary_removal_df #replacing all values in the original df with NA
  
  return(output_df)
}

#Mean calculation

mean_of_lof_func = function(input_df){
  temp_df = as.data.frame(matrix(nrow = (dim(input_df)[1]/3), ncol = dim(input_df)[2])) #Create the dataframe
  rownames(temp_df) = rownames(Data_copy)
  colnames(temp_df) = colnames(RNAse_Data_norm)
  
  k = 1
  i = 1
  while (i <= dim(input_df)[1]) {
    for (j in 1:dim(input_df)[2]) {
      temp_df[k,j] = mean(c(input_df[i,j],input_df[i+1,j],input_df[i+2,j]), na.rm = TRUE)
    }
    k = k + 1
    i = i + 3
  }
  return(temp_df)
}



treshhold = 1.1 # Hier wird die treshold eingesetzt 1.01 bis 1.5
Ctrl_lof_df = mean_of_lof_func(creat_lof_func(Ctrl_Data_norm,treshhold)) 
RNAse_lof_df = mean_of_lof_func(creat_lof_func(RNAse_Data_norm,treshhold))

view(Ctrl_lof_df)
view(RNAse_lof_df)
```

Nicht mehr verwendeter code, zum vergleich von lof_df mit norm df, zwecks der treshhold ermittlung
```{r}
RNAse_Data_lof = as.data.frame(matrix(nrow = 3*3680, ncol=25))
rownames(RNAse_Data_lof) = rownames(RNAse_Data_norm)
colnames(RNAse_Data_lof) = colnames(RNAse_Data_norm)

i = 1
while (i <= dim(RNAse_Data_norm)[1]) {
  for (j in 1:dim(RNAse_Data_norm)[2]) {
    x = as.matrix(c(RNAse_Data_norm[i,j],RNAse_Data_norm[i+1,j],RNAse_Data_norm[i+2,j]))
    lof_temp = lof (x,2)
    RNAse_Data_lof[i,j]=lof_temp[1]
    RNAse_Data_lof[i+1,j]=lof_temp[2]
    RNAse_Data_lof[i+2,j]=lof_temp[3]

  }

  i = i + 3
}

treshhold_clean_func <- function(y){
    if (y >= 1.1){
      y <- NA
    }else{
      y <- 1
    }
  return(y)
}

binary_removal_df = as.data.frame(matrix(nrow = 3*3680, ncol=25))
rownames(binary_removal_df) = rownames(RNAse_Data_norm)
colnames(binary_removal_df) = colnames(RNAse_Data_norm)

for (i in 1:dim(RNAse_Data_norm)[1]) {
  for (j in 1:dim(RNAse_Data_norm)[2]) {
    binary_removal_df[i,j]=treshhold_clean_func(RNAse_Data_lof[i,j])
  }
}

output_df = RNAse_Data_norm*binary_removal_df



view(output_df)
view(binary_removal_df)
view(RNAse_Data_lof)
#view(RNAse_Data_norm)
```

