---
title: "Total Project"
author: "Izar, Lukas, Alex, Celina"
date: "1 5 2021"
output: html_document
---
Loading Data and Packages

```{r}
library("ggplot2")
library("tidyverse")
library("dplyr")
library("DDoutlier")
library("dbscan")
library("rstatix")
library("psych")

#loading data into Raw_Data dataframe
Raw_Data<- read.table("c://Data_Analysis//RDeeP_A549_NS.csv", header=TRUE, row.names=1, sep = ";")

#Creating a copy of Raw_Data so we have to touch it as little as possible
Data_copy = Raw_Data
```

##Umformatieren der Daten
Die Raw daten werden umsortiert.

In dem unterstehenden Chunk will ich: 2 dataframes erstellen mit 3x3680 Zeilen und 25 spalten, wo einmal alle CTRl repetitions und einmal alle RNAse repititons als eigene zeile drin sind und die Spalten den 25 fractions entsprechen.

Zeile X in der Raw data entspricht nun Zeilen X*3-2 bis X*3 im neuen Dataset
```{r}
Ctrl_Matrix = matrix(nrow = 3*3680, ncol=25)
 
k = 1 ## für die Zeilen in der Raw Tabelle.
k_counter = 0 ##Für die Repetition die Gerade betrachtet wird (1,2 oder 3)
for (i in 1:dim(Ctrl_Matrix)[1]) { ##Für die Zeilen in der Neuen Matrix
  if (k_counter == 3){ ##Für Je 3 Zeilen in der alten Matrix wird 3 mal die selbe Zeile aus dem Raw dataframe verwendet.
    k = k + 1
    k_counter = 1
  } else {
    k_counter = k_counter + 1
  }
  
  if (k_counter == 0 | k_counter == 1 ) { ##Repetion 1
    j = 1
    l = 1
    while (j <= dim(Ctrl_Matrix)[2]) {
      Ctrl_Matrix[i,j] = Data_copy[k,l]
      l = l + 6
      j = j + 1
    }
  }
  if (k_counter == 2) { ##Repetion 2
    j = 1
    l = 3
    while (j <= dim(Ctrl_Matrix)[2]) {
      Ctrl_Matrix[i,j] = Data_copy[k,l]
      l = l + 6
      j = j + 1
    }
  }
  if (k_counter == 3) { ##Repetion 3
    j = 1
    l = 5
    while (j <= dim(Ctrl_Matrix)[2]) {
      Ctrl_Matrix[i,j] = Data_copy[k,l]
      l = l + 6
      j = j + 1
    }
  }
  
}
```

Selbes für die RNAse
```{r}
RNAse_Matrix = matrix(nrow = 3*3680, ncol=25)
 
k = 1 ## für die Zeilen in der Raw Tabelle.
k_counter = 0 ##Für die Repetition die Gerade betrachtet wird (1,2 oder 3)
for (i in 1:dim(RNAse_Matrix)[1]) { ##Für die Zeilen in der Neuen Matrix
  if (k_counter == 3){ ##Für Je 3 Zeilen in der alten Matrix wird 3 mal die selbe Zeile aus dem Raw dataframe verwendet.
    k = k + 1
    k_counter = 1
  } else {
    k_counter = k_counter + 1
  }
  
  if (k_counter == 0 | k_counter == 1 ) { ##Repetion 1
    j = 1
    l = 2
    while (j <= dim(RNAse_Matrix)[2]) {
      RNAse_Matrix[i,j] = Data_copy[k,l]
      l = l + 6
      j = j + 1
    }
  }
  if (k_counter == 2) { ##Repetion 2
    j = 1
    l = 4
    while (j <= dim(RNAse_Matrix)[2]) { 
      RNAse_Matrix[i,j] = Data_copy[k,l]
      l = l + 6
      j = j + 1
    }
  }
  if (k_counter == 3) { ##Repetion 3
    j = 1
    l = 6
    while (j <= dim(RNAse_Matrix)[2]) {
      RNAse_Matrix[i,j] = Data_copy[k,l]
      l = l + 6
      j = j + 1
    }
  }
}
```

Erstellen meiner 2 neuen Dataframes
```{r}
##Ctrl Dataframe
Ctrl_Data = as.data.frame(Ctrl_Matrix)

#Colnames

for (i in 1:25) {
  s = paste("Fraction",i,sep="_")
  colnames(Ctrl_Data)[i] = s
}

#Rownames

k = 1 ## für die Zeilen in der Raw Tabelle.
k_counter = 0 ##Für die Repetition die Gerade betrachtet wird (1,2 oder 3)
for (i in 1:dim(Ctrl_Matrix)[1]) {
  if (k_counter == 3){ ##Für Je 3 Zeilen in der alten Matrix wird 3 mal die selbe Zeile aus dem Raw dataframe verwendet.
    k = k + 1
    k_counter = 1
  } else {
    k_counter = k_counter + 1
  }
  s = paste(rownames(Data_copy)[k],"Rep",k_counter,sep="_")
  rownames(Ctrl_Data)[i] = s
}

##RNAse Dataframe
RNAse_Data = as.data.frame(RNAse_Matrix)

#Colnames

for (i in 1:25) {
  s = paste("Fraction",i,sep="_")
  colnames(RNAse_Data)[i] = s
}

#Rownames

k = 1 ## für die Zeilen in der Raw Tabelle.
k_counter = 0 ##Für die Repetition die Gerade betrachtet wird (1,2 oder 3)
for (i in 1:dim(RNAse_Matrix)[1]) {
  if (k_counter == 3){ ##Für Je 3 Zeilen in der alten Matrix wird 3 mal die selbe Zeile aus dem Raw dataframe verwendet.
    k = k + 1
    k_counter = 1
  } else {
    k_counter = k_counter + 1
  }
  s = paste(rownames(Data_copy)[k],"Rep",k_counter,sep="_")
  rownames(RNAse_Data)[i] = s
}
Fraction_names = colnames(RNAse_Data)
```

##Normalization

Create dataframe with total protein data. 
```{r}
Total_Protein = matrix(ncol=25,nrow=6)

for (j in 1:25) { # Alle Spalten werden durchgegangen
  k = 1          # K nummeriert die Spalte in Ctrl_Data bzw. RNAse_Date
  Protein_Sum = 0
  while (k <= dim(Ctrl_Data)[1]){
    Protein_Sum = Protein_Sum + Ctrl_Data[k,j] # Jede Dritte Zeile wird aufsummiert.
    k = k + 3
  }
  Total_Protein[1,j]=Protein_Sum
}
## Wiederholung des Ganzen für die übrigen 5 Zeilen
for (j in 1:25) {
  k = 2
  Protein_Sum = 0
  while (k <= dim(Ctrl_Data)[1]){
    Protein_Sum = Protein_Sum + Ctrl_Data[k,j]
    k = k + 3
  }
  Total_Protein[2,j]=Protein_Sum
}

for (j in 1:25) {
  k = 3
  Protein_Sum = 0
  while (k <= dim(Ctrl_Data)[1]){
    Protein_Sum = Protein_Sum + Ctrl_Data[k,j]
    k = k + 3
  }
  Total_Protein[3,j]=Protein_Sum
}
for (j in 1:25) { # Alle Spalten werden durchgegangen
  k = 1          # K nummeriert die Spalte in Ctrl_Data bzw. RNAse_Date
  Protein_Sum = 0
  while (k <= dim(RNAse_Data)[1]){
    Protein_Sum = Protein_Sum + RNAse_Data[k,j] # Jede Dritte Zeile wird aufsummiert.
    k = k + 3
  }
  Total_Protein[4,j]=Protein_Sum
}

for (j in 1:25) {
  k = 2
  Protein_Sum = 0
  while (k <= dim(RNAse_Data)[1]){
    Protein_Sum = Protein_Sum + RNAse_Data[k,j]
    k = k + 3
  }
  Total_Protein[5,j]=Protein_Sum
}

for (j in 1:25) {
  k = 3
  Protein_Sum = 0
  while (k <= dim(RNAse_Data)[1]){
    Protein_Sum = Protein_Sum + RNAse_Data[k,j]
    k = k + 3
  }
  Total_Protein[6,j]=Protein_Sum
}  

Total_Protein_Data = as.data.frame(Total_Protein)
colnames(Total_Protein_Data)=colnames(RNAse_Data)
rownames(Total_Protein_Data)=c("Ctrl_Rep1","Ctrl_Rep2","Ctrl_Rep3","RNAse_Rep1","RNAse_Rep2","RNAse_Rep3")

Total_Protein_Sum = rowSums(Total_Protein_Data) # Calculate the Total amount of all protein in one repetition

Total_Protein_norm = Total_Protein_Data #Kopiere Total Protein Data

Total_Protein_norm = Total_Protein_norm/t(Total_Protein_Sum) #normierung der Totalen Proteinmenge pro fraction
```

Normalize the RNAse and Ctrl dataset
```{r}
RNAse_Data_norm = RNAse_Data
i = 1
while (i <= dim(RNAse_Data)[1]) { #Alle Zeilen Durchgehen
  for (j in 1:25) { # Teile alle Fractions of Rep1 durch Rep1 total protein sum.
    RNAse_Data_norm[i,j] = RNAse_Data[i,j]/Total_Protein_Sum[4]
  }
  i = i+1
  
  for (j in 1:25) {# Teile alle Fractions of Rep2 durch Rep2 total protein sum.
    RNAse_Data_norm[i,j] = RNAse_Data[i,j]/Total_Protein_Sum[5]
  }
  i = i+1
  
  for (j in 1:25) {# Teile alle Fractions of Rep3 durch Rep3 total protein sum.
    RNAse_Data_norm[i,j] = RNAse_Data[i,j]/Total_Protein_Sum[4]
  }
  i = i+1
}

# Jetzt das selbe nochmal für Ctrl
Ctrl_Data_norm = Ctrl_Data
i = 1
while (i <= dim(Ctrl_Data)[1]) { #Alle Zeilen Durchgehen
  for (j in 1:25) { # Teile alle Fractions of Rep1 durch Rep1 total protein sum.
    Ctrl_Data_norm[i,j] = Ctrl_Data[i,j]/Total_Protein_Sum[1]
  }
  i = i+1
  
  for (j in 1:25) {# Teile alle Fractions of Rep2 durch Rep2 total protein sum.
    Ctrl_Data_norm[i,j] = Ctrl_Data[i,j]/Total_Protein_Sum[2]
  }
  i = i+1
  
  for (j in 1:25) {# Teile alle Fractions of Rep3 durch Rep3 total protein sum.
    Ctrl_Data_norm[i,j] = Ctrl_Data[i,j]/Total_Protein_Sum[3]
  }
  i = i+1
}
```

Normalizing with Izars version, so we have all the things we need going forward
```{r}
#generates 
T_P_S_df <- data.frame(Total_Protein_Sum)
T_P_S_vec <-c(T_P_S_df[1,],T_P_S_df[4,],T_P_S_df[2,],T_P_S_df[5,],T_P_S_df[3,],T_P_S_df[6,])
T_P_S_vec_div_func <- function(x){
  x/T_P_S_vec
}
Norm_Data_df <- t(data.frame(apply(Raw_Data,1,T_P_S_vec_div_func)))

# Normailized RNAse only
RNAse_select_vec <- c(seq(from =2, to = 150, by = 2))
norm_RNAse <-data.frame(Norm_Data_df[,RNAse_select_vec])

#Normalized Ctrl only
Ctrl_select_vec <- seq(from =1, to = 150, by = 2)
norm_Ctrl <- data.frame(Norm_Data_df[,Ctrl_select_vec])
```

Garbage removal
```{r}
rm(Ctrl_Matrix)
rm(RNAse_Matrix)
rm(Norm_Data_df) # not sure if this should be removed
```




##Data Cleanup

Creating 2 df containing the Cleaned data via the lof method.

```{r}
#  Create a function that takes an input dataframe replaces all outliers surpassing the treshold with NA.
creat_lof_func = function(input_df, treshhold){
  temp_lof_df = as.data.frame(matrix(nrow = dim(input_df)[1], ncol = dim(input_df)[2])) #Create the dataframe
  rownames(temp_lof_df) = rownames(input_df)
  colnames(temp_lof_df) = colnames(input_df)
  
  i = 1
  while (i <= dim(input_df)[1]) { 
    for (j in 1:dim(input_df)[2]) {
      x = as.matrix(c(input_df[i,j],input_df[i+1,j],input_df[i+2,j]))
      lof_temp = lof (x,2) # calculate the lof of 3 datapoints 
      temp_lof_df[i,j]=lof_temp[1] #write the lof values into the new dataframe
      temp_lof_df[i+1,j]=lof_temp[2]
      temp_lof_df[i+2,j]=lof_temp[3]
    
    }
  
    i = i + 3
  }
  
  treshhold_clean_func <- function(y){ #function for replacing all values above the treshold with NA
    if (y >= treshhold){
      y <- NA
    }else{
      y <- 1
    }
  }
  
  binary_removal_df = as.data.frame(matrix(nrow = dim(input_df)[1], ncol = dim(input_df)[2])) #Create the removal df
  rownames(binary_removal_df) = rownames(input_df)
  colnames(binary_removal_df) = colnames(input_df)
  
  for (i in 1:dim(input_df)[1]) { #creating the removal matrix.
    for (j in 1:dim(input_df)[2]) {
      binary_removal_df[i,j]=treshhold_clean_func(temp_lof_df[i,j])
    }
  }
  
  output_df = input_df*binary_removal_df #replacing all values in the original df with NA
  
  return(output_df)
}

#Mean calculation

mean_of_lof_func = function(input_df){
  temp_df = as.data.frame(matrix(nrow = (dim(input_df)[1]/3), ncol = dim(input_df)[2])) #Create the dataframe
  rownames(temp_df) = rownames(Data_copy)
  colnames(temp_df) = colnames(RNAse_Data_norm)
  
  k = 1
  i = 1
  while (i <= dim(input_df)[1]) {
    for (j in 1:dim(input_df)[2]) {
      temp_df[k,j] = mean(c(input_df[i,j],input_df[i+1,j],input_df[i+2,j]), na.rm = TRUE)
    }
    k = k + 1
    i = i + 3
  }
  return(temp_df)
}



treshhold = 1.1 # Hier wird die treshold eingesetzt 1.01 bis 1.5
Ctrl_lof_df = mean_of_lof_func(creat_lof_func(Ctrl_Data_norm,treshhold)) 
RNAse_lof_df = mean_of_lof_func(creat_lof_func(RNAse_Data_norm,treshhold))
```

Creating df with median method ##results in 3680 RNAse_median_df & Ctrl_median_df
Wird angenommen, dass der Median eine gute Methode für n=3 stichproben ist, die robust gegenüber OUtlieren ist."https://wis.kuleuven.be/statdatascience/robust/papers/2002/rousseeuwverboven-robustestimationinverysmallsampl.pdf"

```{r}
RNAse_median_df <- data.frame(matrix(nrow = 3680, ncol=1),row.names = row.names(Raw_Data))
n <-1
while (n < 75){
    temp_df <- data.frame(norm_RNAse[,n],norm_RNAse[,n+1],norm_RNAse[,n+2])
    Output_df <-data.frame(apply(temp_df,1,median))
    RNAse_median_df<- cbind(RNAse_median_df,Output_df)
    n <- n + 3
}
colnames(RNAse_median_df) = c(paste("frac",0:25, sep = "_"))
RNAse_median_df = RNAse_median_df[,-1]



Ctrl_median_df <- data.frame(matrix(nrow = 3680, ncol=1),row.names = row.names(Raw_Data))
n <-1
while (n < 75){
    temp_df <- data.frame(norm_Ctrl[,n],norm_Ctrl[,n+1],norm_Ctrl[,n+2])
    Output_df <-data.frame(apply(temp_df,1,median))
    Ctrl_median_df<- cbind(Ctrl_median_df,Output_df)
    n <- n + 3
}
colnames(Ctrl_median_df) = c(paste("frac",0:25, sep = "_"))
Ctrl_median_df = Ctrl_median_df[,-1]



```


*works----
now by arithmetic mean ##results in RNAse_mean_df & Ctrl_mean_df
```{r}
RNAse_mean_df <- data.frame(matrix(nrow = 3680, ncol=1),row.names = row.names(Raw_Data))
n <-1
while (n < 75){
    temp_df <- data.frame(norm_RNAse[,n],norm_RNAse[,n+1],norm_RNAse[,n+2])
    Output_df <-data.frame(apply(temp_df,1,mean))
    RNAse_mean_df<- cbind(RNAse_mean_df,Output_df)
    n <- n + 3
}
colnames(RNAse_mean_df) = c(paste("frac",0:25, sep = "_"))
RNAse_mean_df = RNAse_mean_df[,-1]



Ctrl_mean_df <- data.frame(matrix(nrow = 3680, ncol=1),row.names = row.names(Raw_Data))
n <-1
while (n < 75){
    temp_df <- data.frame(norm_Ctrl[,n],norm_Ctrl[,n+1],norm_Ctrl[,n+2])
    Output_df <-data.frame(apply(temp_df,1,mean))
    Ctrl_mean_df<- cbind(Ctrl_mean_df,Output_df)
    n <- n + 3
}
colnames(Ctrl_mean_df) = c(paste("frac",0:25, sep = "_"))
Ctrl_mean_df = Ctrl_mean_df[,-1]
```

#Zussammenfassung der Wichtigsten Dataframes etc. die wir aktuell haben.
Raw:
Data_copy
RNAse_Data
Ctrl_Data
Total_Protein_Data

Normiert:
RNAse_Data_norm
Ctrl_Data_norm
Total_Protein_norm

Ganz Aktuell zum weiterarbeiten die gecleanten(alle mit dimension(3680x25)):

RNAse:
RNAse_mean_df 
RNAse_median_df 
RNAse_lof_df 

Ctrl:
Ctrl_mean_df 
Ctrl_median_df 
Ctrl_lof_df 
```{r}
#RNAse
RNAse_mean_df
RNAse_median_df
RNAse_lof_df

#Ctrl:
Ctrl_mean_df
Ctrl_median_df
Ctrl_lof_df

```

